臺灣臺南地方法院民事裁定
111年度救字第85號
聲  請  人  陳智臨  

代  理  人  王正宏律師
相  對  人  財團法人臺南市臺疆祖廟大觀音亭暨祀典興濟宮

法定代理人  吳福春  
上列當事人間請求確認僱傭關係存在等事件（本院111年度勞補
字第49號），聲請人聲請訴訟救助，本院裁定如下：
    主  文
准予訴訟救助。
    理  由
一、本件聲請意旨略以：聲請人無資力支出訴訟費用，其向財團
    法人法律扶助基金會臺南分會申請法律扶助，業經准許在案
    ，爰依民事訴訟法第107條、第109條及法律扶助法第63條規
    定，聲請准予訴訟救助等語。
二、按當事人無資力支出訴訟費用者，法院應依聲請，以裁定准
 　 予訴訟救助；但顯無勝訴之望者，不在此限，民事訴訟法第
　　107條第1項定有明文。次按經財團法人法律扶助基金會分會
　　准許法律扶助之無資力者，其於訴訟或非訟程序中，向法院
 　 聲請訴訟救助時，除顯無理由者外，應准予訴訟救助，不受
    民事訴訟法第108條規定之限制，法律扶助法第63條亦有明
    文，稽其立法理由，乃鑑於民事訴訟及行政訴訟之訴訟救助
    亦以無資力為前提，而法律扶助之申請人，既符合該法所定
    無資力之要件，而經分會准許法律扶助，其再向法院聲請訴
    訟救助時，法院就其有無資力，允宜無庸再審查，以簡省行
    政成本，並強化訴訟救助之功能，爰刪除但書規定，並參考
    民事訴訟法第107條第1項但書規定，限定除有顯無理由之情
    形外，法院應准予訴訟救助。又所謂顯無勝訴之望者，係指
    聲請訴訟救助之當事人所提起之訴或上訴依其主張之事實於
    法律上本無獲得勝訴之望；或其起訴或上訴為不合法之情形
    而言，若尚須經法院調查辯論後，始能知悉其勝負之結果者
    ，不得謂為顯無勝訴之望（最高法院87年度台抗字第660號
    裁定要旨參照）。
三、經查，聲請人主張其無資力支出訴訟費用，經財團法人法律
    扶助基金會臺南分會准予法律扶助等情，有聲請人提出之財
    團法人法律扶助基金會准予扶助證明書及專用委任狀為證（
    參見本院111年度救字第85號卷第11頁、111年度勞補字第49
    號卷第83頁），堪認屬實。本件聲請人既經財團法人法律扶
    助基金會臺南分會准予法律扶助，其主張無資力支出訴訟費
    用，堪屬實在。又本院依職權調取聲請人對相對人所提起之
    訴訟即本院111年度勞補字第49號卷宗，核閱聲請人所提出
    民事起訴狀內容及其檢附之證據資料，認該訴訟仍須經法院
    調查及兩造辯論後，始能知悉其勝負之結果，尚難認定該訴
    訟顯無勝訴之望。從而，聲請人聲請訴訟救助，核與上揭規
    定相符，應予准許。
四、依民事訴訟法第107條第1項前段、法律扶助法第63條，裁定
    如主文。　　
中　　華　　民　　國　　111 　年　　11　　月　　29　　日
                  勞動法庭　法  官　彭振湘
以上正本係照原本作成。
如不服本裁定，應於裁定正本送達後10日內，以書狀向本院提起
抗告，並繳納抗告裁判費新臺幣1,000元。 
中　　華　　民　　國　　111 　年　　11　　月　　29　　日
                            書記官　楊雅惠